【裁判字號】    98,重訴,283
【裁判日期】    990105
【裁判案由】    拆屋還地等
【裁判全文】
臺灣士林地方法院民事判決             98年度重訴字第283號
原      告  台灣省農會
法定代理人  卯○○
訴訟代理人  陳姿君律師
被      告  庚○○
            甲○○
            丁○○
            辰○○
兼  上一人
訴訟代理人  寅○○
被      告  辛○○
            丑○○
兼  上二人
訴訟代理人  子○○
被      告  癸○○
            壬○○
            巳○○
            戊○
            丙○○
            乙○○
            己○○
上列當事人間拆屋還地等事件，本院於民國98年12月22日言詞辯
論終結，判決如下：
    主  文
被告庚○○應將坐落臺北市○○區○○段一小段三六五地號土地
上，門牌號碼為臺北市○○路一二三號房屋如附圖所示A 部分（
面積二三點九六平方公尺）拆除騰空後，將基地返還原告。
被告庚○○應給付原告新臺幣壹拾萬捌仟捌佰零玖元及自民國
九十八年八月十五日起至清償日止，按週年利率百分之五計算之
利息。暨自民國九十八年八月一日起，按月給付原告新臺幣貳仟
佰陸拾肆元。
被告甲○○應將坐落臺北市○○區○○段一小段三六五地號土地
上，門牌號碼為臺北市○○路一一三號、一一五號、一一七號房
屋如附圖所示B 部分（面積三六點五平方公尺）拆除騰空後，將
基地返還原告。
被告甲○○應給付原告新臺幣貳拾壹萬壹仟肆佰伍拾陸元及自民
國九十八年八月十五日起至清償日止，按週年利率百分之五計算
之利息。暨自民國九十八年八月一日起，按月給付原告新臺幣
仟陸佰零壹元。
被告劉福生、丁○○、寅○○應將坐落臺北市○○區○○段一小
段三六五地號土地上，門牌號碼為臺北市○○路一０九號房屋如
附圖所示C 部分（面積一六點一二平方公尺）拆除騰空後，將基
地返還原告。
被告劉福生、丁○○、寅○○應給付原告新臺幣玖萬仟佰捌
拾玖元及自民國九十八年八月十五日起至清償日止，按週年利率
百分之五計算之利息。及自民國九十八年八月一日起，按月給付
原告新臺幣壹仟伍佰玖拾壹元。
被告辛○○、丑○○、黃清騰、癸○○、壬○○應將坐落臺北市
○○區○○段一小段三六五地號土地上，門牌號碼為臺北市○○
路一０七號房屋如附圖所示D 部分（面積二五點九二平方公尺）
拆除騰空後，將基地返還原告。
被告辛○○、丑○○、黃清騰、癸○○、壬○○應給付原告新臺
幣壹拾伍萬零壹佰陸拾肆元及自民國九十八年八月一日起至清償
日止，按週年利率百分之五計算之利息。暨自民國九十八年八月
一日起，按月給付原告新臺幣貳仟伍佰伍拾柒元。
被告巳○○應將坐落臺北市○○區○○段一小段三六五、三七七
地號土地上，門牌號碼為臺北市○○路一０五號房屋如附圖所示
E1、E2部分（面積各為十點五平方公尺、０點五五平方公尺）拆
除騰空後，將基地返還原告。
被告巳○○應給付原告新臺幣陸萬肆仟零壹拾陸元及自民國九十
八年八月十四日起至清償日止，按週年利率百分之五計算之利息
。暨自民國九十八年八月一日起，按月給付原告新臺幣壹仟零玖
拾元。
被告戊○應將坐落臺北市○○區○○段一小段三六五、三七七地
號土地上，門牌號碼為臺北市○○路一０一號房屋如附圖所示F1
、F2部分（面積各為二一點０五平方公尺、二一點四五平方公尺
）拆除騰空後，將基地返還原告。
被告戊○應給付原告新臺幣貳拾肆萬陸仟貳佰壹拾陸元及自民國
九十八年八月四日起至清償日止，按週年利率百分之五計算之利
息。及自民國九十八年八月一日起，按月給付原告新臺幣肆仟壹
佰玖拾元。
被告丙○○應將坐落臺北市○○區○○段一小段五九六地號土地
上，門牌號碼為臺北市○○路一０八號房屋如附圖所示G 部分（
面積四五點六五平方公尺）拆除騰空後，將基地返還原告。
被告丙○○應給付原告新臺幣貳拾陸萬肆仟肆佰陸拾陸元及自民
國九十八年八月十五日起至清償日止，按週年利率百分之五計算
之利息。及自民國九十八年八月一日起，按月給付原告新臺幣肆
仟伍佰零肆元。
被告乙○○應將坐落臺北市○○區○○段一小段五九六地號土地
上，門牌號碼為臺北市○○路一０八號旁圍籬如附圖所示H 部分
（面積二點六九平方公尺）拆除騰空後，將基地返還原告。
被告乙○○應給付原告新臺幣壹萬伍仟伍佰捌拾肆元及自民國九
十八年十二月二十三日起至清償日止，按週年利率百分之五計算
之利息。暨自民國九十八年八月一日起，按月給付原告新臺幣貳
佰陸拾伍元。
被告己○○應將坐落臺北市○○區○○段一小段六０七之二地號
土地上，門牌號碼為臺北市○○路九九號房屋如附圖所示I 部分
（面積二三點三八平方公尺）拆除騰空後，將基地返還原告。
被告己○○應給付原告新臺幣肆萬捌仟肆佰肆拾元及自民國九
十八年八月一日起至清償日止，按週年利率百分之五計算之利息
。暨自民國九十八年八月一日起，按月給付原告新臺幣貳仟佰
零柒元。
原告其餘之訴駁回。
訴訟費用由被告依附表四所示負擔，餘由原告負擔。
本判決第一項於原告以新臺幣陸拾陸萬元供擔保後，得假執行。
被告庚○○如為原告供擔保金新臺幣壹佰玖拾玖萬壹仟零柒拾陸
元後，得免為假執行。
本判決第二項前段於原告以新臺幣伍萬元供擔保後，得假執行。
被告庚○○如為原告供擔保金新臺幣壹拾萬捌仟捌佰零玖元後
，得免為假執行。
本判決第二項後段於原告按月以新臺幣捌佰元供擔保後，得假執
行。被告庚○○如按月為原告供擔保金新臺幣貳仟佰陸拾肆元
後，得免為假執行。
本判決第三項於原告以新臺幣壹佰零壹萬元供擔保後，得假執行
。被告甲○○如為原告供擔保金新臺幣佰零萬仟壹佰伍拾
元後，得免為假執行。
本判決第四項前段於原告以新臺幣肆萬元供擔保後，得假執行。
被告甲○○如為原告供擔保金新臺幣壹拾壹萬零玖佰柒拾玖元後
，得免為假執行。
本判決第四項後段於原告按月以新臺幣壹仟貳佰元供擔保後，得
假執行。被告甲○○如按月為原告供擔保金新臺幣仟陸佰零柒
元後，得免為假執行。
本判決第五項於原告以新臺幣肆拾伍萬元供擔保後，得假執行。
被告劉福生、丁○○、寅○○如為原告供擔保金新臺幣壹佰拾
萬玖仟伍佰柒拾貳元後，得免為假執行。
本判決第六項前段於原告以新臺幣萬元供擔保後，得假執行。
被告劉福生、丁○○、寅○○如為原告供擔保金新臺幣玖萬仟
佰捌拾玖元後，得免為假執行。
本判決第六項後段於原告按月以新臺幣伍佰拾元供擔保後，得
假執行。被告劉福生、丁○○、寅○○如按月為原告供擔保金新
臺幣壹仟伍佰玖拾壹元後，得免為假執行。
本判決第七項於原告以新臺幣柒拾貳萬元供擔保後，得假執行。
被告辛○○、丑○○、黃清騰、癸○○、壬○○如為原告供擔保
金新臺幣貳佰壹拾伍萬仟玖佰伍拾貳元後，得免為假執行。
本判決第八項前段於原告以新臺幣伍萬元供擔保後，得假執行。
被告辛○○、丑○○、黃清騰、癸○○、壬○○如為原告供擔保
金新臺幣壹拾伍萬零壹佰陸拾肆元後，得免為假執行。
本判決第八項後段於原告按月以新臺幣捌佰伍拾元供擔保後，得
假執行。被告辛○○、丑○○、黃清騰、癸○○、壬○○如按月
為原告供擔保金新臺幣貳仟伍佰伍拾柒元後，得免為假執行。
本判決第九項於原告以新臺幣拾壹萬元供擔保後，得假執行。
被告巳○○如為原告供擔保金新臺幣玖拾壹萬捌仟貳佰伍拾伍元
後，得免為假執行。
本判決第十項前段於原告以新臺幣貳萬元供擔保後，得假執行。
被告巳○○如為原告供擔保金新臺幣陸萬肆仟零壹拾陸元後，得
免為假執行。
本判決第十項後段於原告按月以新臺幣佰陸拾元供擔保後，得
假執行。被告巳○○如按月為原告供擔保金新臺幣壹仟零玖拾元
後，得免為假執行。
本判決第十一項於原告以新臺幣壹佰壹拾捌萬元供擔保後，得假
執行。被告戊○如為原告供擔保金新臺幣佰伍拾萬壹仟柒佰
伍拾元後，得免為假執行。
本判決第十二項前段於原告以新臺幣捌萬元供擔保後，得假執行
。被告戊○如為原告供擔保金新臺幣貳拾肆萬陸仟貳佰拾陸元後
，得免為假執行。
本判決第十二項後段於原告按月以新臺幣壹仟肆佰元供擔保後，
得假執行。被告戊○如按月為原告供擔保金新臺幣肆仟壹佰玖拾
元後，得免為假執行。
本判決第十三項於原告以新臺幣壹佰貳拾陸萬元供擔保後，得假
執行。被告丙○○如為原告供擔保金新臺幣佰柒拾玖萬仟伍
佰拾伍元後，得免為假執行。
本判決第十四項前段於原告以新臺幣玖萬元供擔保後，得假執行
。被告丙○○如為原告供擔保金新臺幣貳拾陸萬肆仟肆佰陸拾陸
元後，得免為假執行。
本判決第十四項後段於原告按月以新臺幣壹仟伍佰元供擔保後，
得假執行。被告丙○○如按月為原告供擔保金新臺幣肆仟伍佰零
肆元後，得免為假執行。
本判決第十五項於原告以新臺幣柒萬伍仟元供擔保後，得假執行
。被告乙○○如為原告供擔保金新臺幣貳拾貳萬仟伍佰拾玖
元後，得免為假執行。
本判決第十六項前段於原告以新臺幣伍仟元供擔保後，得假執行
。被告乙○○如為原告供擔保金新臺幣壹萬伍仟伍佰捌拾肆元後
，得免為假執行。
本判決第十六項後段於原告按月以新臺幣玖拾元供擔保後，得假
執行。被告乙○○如按月為原告供擔保金新臺幣貳佰陸拾伍元後
，得免為假執行。
本判決第十七項於原告以新臺幣陸拾伍萬元供擔保後，得假執行
。被告己○○如為原告供擔保金新臺幣壹佰玖拾肆萬貳仟捌佰柒
拾捌元後，得免為假執行。
本判決第十八項前段於原告以新臺幣壹萬柒仟元供擔保後，得假
執行。被告己○○如為原告供擔保金新臺幣肆萬捌仟肆佰肆拾
元後，得免為假執行。
本判決第十八項後段於原告按月以新臺幣柒佰捌拾元供擔保後，
得假執行。被告己○○如按月為原告供擔保金新臺幣貳仟佰零
柒元後，得免為假執行。
原告其餘假執行之聲請均駁回。
    事  實  及  理  由
一、原告起訴主張：坐落臺北市○○區○○段1 小段第365 、37
    7 、596 、607-2 地號土地（下合稱系爭土地，分別則以系
    爭365 、377 、596 、607-2 地號稱之）為伊所有，詎遭附
    表一所示被告分別以附表一所示房屋占用附表一所示之系爭
    土地如附圖所示部分。屢經催其等返還，未獲置理，爰依民
    法第767 條、第184 條、第179 條規定，請求被告拆屋還地
    及給付自民國93年9 月1 日起相當於租金之不當得利、損害
    賠償等情。並聲明：(一)被告庚○○應將坐落系爭365 地號土
    地上如附圖所示A 部分（面積23.96 平方公尺）拆除騰空後
    ，將土地返還原告，並給付原告新臺幣（下同）28萬3,696
    元，及自起訴狀繕本送達被告翌日起至清償日止按週年利率
    5%計算之利息，並自98年8 月1 日起至返還上開土地之日止
    ，按月給付原告4,728 元；(二)被告甲○○應將坐落系爭365
    地號土地上如附圖所示B 部分（面積36.5平方公尺）拆除騰
    空後，將土地返還原告，並給付原告43萬2,160 元，及自起
    訴狀繕本送達被告翌日起至清償日止按週年利率5%計算之利
    息，並自98年8 月1 日起至返還上開土地之日止，按月給付
    原告7,203 元；(三)被告劉福生、丁○○、寅○○應將坐落系
    爭365 地號土地上如附圖所示C 部分（面積16.12 平方公尺
    ）拆除騰空後，將土地返還原告，並給付原告19萬861 元，
    及自起訴狀繕本送達被告翌日起至清償日止按週年利率5%計
    算之利息，並自98年8 月1 日起至返還上開土地之日止，按
    月給付原告3,181 元；(四)被告辛○○、丑○○、黃清騰、癸○○、壬○○應將坐落系爭365 地號土地上如附圖所示D 部
    分（面積25.92 平方公尺）拆除騰空後，將土地返還原告，
    並給付原告30萬6,893 元，及自起訴狀繕本送達被告翌日起
    至清償日止按週年利率5%計算之利息，並自98年8 月1 日起
    至返還上開土地之日止，按月給付原告5,115 元；(五)被告巳
    ○○應將坐落系爭365 、377 地號土地上如附圖所示E 部分
    （面積11.05 平方公尺）拆除騰空後，將土地返還原告，並
    給付原告13萬832 元，及自起訴狀繕本送達被告翌日起至清
    償日止按週年利率5%計算之利息，並自98年8 月1日 起至返
    還上開土地之日止，按月給付原告2,181 元；(六)被告戊○應
    將坐落系爭365 、377 地號土地上如附圖所示F 部分（面積
    42.5平方公尺）拆除騰空後，將土地返還原告，並給付原告
    50萬3,200 元，及自起訴狀繕本送達被告翌日起至清償日止
    按週年利率5%計算之利息，並自98年8 月1 日起至返還上開
    土地之日止，按月給付原告8,387 元；(七)被告丙○○應將坐
    落系爭596 地號土地上如附圖所示G 部分（面積45.65 平方
    公尺）拆除騰空後，將土地返還原告，並給付原告54萬496
    元，及自起訴狀繕本送達被告翌日起至清償日止按週年利率
    5%計算之利息，並自98年8 月1 日起至返還上開土地之日止
    ，按月給付原告9,008 元；(八)被告乙○○應將坐落系爭596
    地號土地上如附圖所示H 部分（面積2.69平方公尺）拆除騰
    空後，將土地返還原告，並給付原告3 萬1,850 元，及自起
    訴狀繕本送達被告翌日起至清償日止按週年利率5%計算之利
    息，並自98年8 月1 日起至返還上開土地之日止，按月給付
    原告531 元；(九)被告己○○應將坐落系爭607- 2 地 號土地
    上如附圖所示I 部分（面積23.38 平方公尺）拆除騰空後，
    將土地返還原告，並給付原告27萬6,819 元，及自起訴狀繕
    本送達被告翌日起至清償日止按週年利率5%計算之利息，並
    自98年8 月1 日起至返還上開土地之日止，按月給付原告4,
    614 元；(十)願供擔保請准宣告假執行。
二、被告庚○○則以：附表編號1.所示之房屋確為伊所有，然否
    認有占用系爭土地，原告請求並無理由等語置辯。並聲明：
    (一)駁回原告之訴及假執行之聲請；(二)如受不利判決，願供擔
    保請准宣告免假執行。
三、被告甲○○、劉福生、丁○○、寅○○、辛○○、丑○○、
    子○○、癸○○、壬○○、巳○○、戊○、丙○○、乙○○
    則以：附表一編號2.至編號7.確各為伊等之房屋、編號8.則
    確為被告乙○○之停車場，伊等雖有占用系爭土地，惟原告
    請求之不當得利、賠償金過高等語置辯。並聲明：(一)駁回原
    告之訴及假執行之聲請；(二)如受不利判決，願供擔保請准宣
    告免假執行。
四、被告己○○則以：附表一編號9.確為伊所有之房屋，惟伊係
    97年6 月間始增建而占用系爭土地等語置辯。並聲明：(一)駁
    回原告之訴及假執行之聲請；(二)如受不利判決，願供擔保請
    准宣告免假執行。
五、兩造所不爭執之事實：
  (一)系爭土地為原告所有。
  (二)附表一各編號所示建物、圍籬為各編號所示之被告所有，被
    告（除被告庚○○外）分別占用各編號所示之系爭土地如附
    圖所示部分。
六、本件之爭點：(一)被告是否無權占用系爭土地？(二)原告得否請
    求被告拆屋還地？(三)原告得否請求被告給付相當於租金之不
    當得利、賠償金？金額若干？茲析述如下：
  (一)被告是否無權占用系爭土地？
    系爭土地為原告所有，附表一各編號所示之房屋、停車場
      為各編號所示之被告所有，為兩造所不爭執之事實，已如
      上五所述，此部分事實已堪認定。
    附表一編號1.至編號9.之房屋、停車場各占用附表一所示
      之地號，如附圖所示部分，有臺北市士林地政事務所土地
      複丈成果圖在卷為憑，此部分事實亦堪認定。至被告庚○○否認其所有如附表一編號1.所示之房屋占有系爭365 地
      號土地如附圖所示部分，然其占用事實，既經測量認定，
      其就所辯有利於己之事實未能舉證以實其說，自難採信。
    附表一各編號所示之房屋、停車場，各占用原告所有如附
      表一所示地號如附圖所示部分，已如上六之(一)之、所
      述，各被告均未能提出占有系爭土地之正當權源，自屬無
      權占有。
  (二)原告得否請求被告拆屋還地？
    按所有人對於無權占有或侵奪其所有物者，得請求返還之；
    對於妨害其所有權者，得請求除去之，民法第767 條前段、
    中段分別定有明文。經查，附表一各編號所示之房屋、停車
    場，各無權占用原告所有如附表一所示地號如附圖所示部分
    ，已如上六之(一)所述，揆諸上開規定，原告自得請求各被告
    將占用系爭土地部分之系爭房屋、圍籬拆除後，返還占用土
    地。從而，原告請求各被告將坐落系爭土地上之系爭房屋、
    圍籬如附圖所示部分拆除後，將基地返還原告，為有理由，
    應予准許。
  (三)原告得否請求被告給付相當於租金之不當得利、賠償金？金
    額若干？
    又因故意或過失，不法侵害他人之權利者，負損害賠償責任
    ；無法律上之原因而受利益，致他人受損害者，應返還其利
    益，民法第184 條第1 項前段、第179 條前段分別定有明文
    。次按依不當得利之法則請求返還不當得利，以無法律上之
    原因而受利益，致他人受有損害為其要件，故其得請求返還
    之範圍，應以對方所受之利益為度，非以請求人所受損害若
    干為準，無權占有他人土地，可能獲得相當於租金之利益為
    社會通常之觀念（最高法院61年臺上字第1695號判例參照）
    。又按城市地方房屋之租金，以不超過土地及其建築物申報
    總價額年息10% 為限；而於租用基地建築房屋，亦準用之，
    土地法第97條第1 項、第105 條分別定有明文。又按土地所
    有權人未於公告期間申報地價者，以公告地價80% 為其申報
    地價，平均地權條例第16條前段亦定有明文。經查：系爭土
    地93年1 月、96年1 月之公告地價分別為每平方公尺2 萬9,
    300 元、2 萬9,600 元，有臺北市地政處公告土地現值及公
    告地價查詢系統表在卷為憑，而本院斟酌系爭土地坐落臺北
    市○○區○○路與新興路，臨臺北市立圖書館稻香分館，旁
    為稻香市場公車站，附近多為老舊房舍等情（見本院98年9
    月9 日勘驗筆錄），以定被告使用系爭土地之經濟價值及所
    受利益，認每年租金以不超過系爭土地申報總價額年息5%為
    當。又附表一各編號所示之房屋、停車場，各無權占用原告
    所有如附表一所示地號如附圖所示部分，已如上六之(一)所述
    ，而其中除被告己○○辯稱其所有之房屋係於97年6 月始增
    建而占用系爭土地等情，其餘被告所有房屋、停車場均於93
    年間前即已存在。而依卷附被告己○○所提出之照片所示，
    被告己○○至少自96年11月間即已將現占用部分以圍籬圍起
    ，堪認被告己○○自96年11月1 日起已占用系爭607-2 地號
    土地如附圖所示I 部分。至93年9 月1 日起至96年10月31日
    部分，原告則未能舉證以實其說，自難採信。揆諸上揭規定
    ，被告自93年9 月1 日起至98年7 月31日止（被告己○○部
    分係自96年11月1 日起至98年7 月31日止），各受有相當於
    租金之不當得利如附表二各編號A 部分所示，及自98年8 月
    1 日起，每月則受有如附表二各編號B 部分所示相當於租金
    之不當得利、損害金。從而，原告訴請各被告給付如附表二
    各編號A 部分所示相當於租金之不當得利、損害金，及自附
    表三所示起訴狀繕本送達翌日起至清償日止，按週年利率5%
    計算之法定遲延利息；及自98年8 月1 日起至返還所占用之
    系爭土地之日止，按月給付如附表二各編號B 部分所示相當
    於租金之不當得利、損害金，洵屬正當，自應准許。逾此部
    分之不當得利請求，則無理由，應予駁回。
七、兩造陳明願供擔保，聲請宣告假執行或免為假執行，經核原
    告勝訴部分，合於法律規定，爰分別酌定相當之擔保金額宣
    告之；原告其餘假執行之聲請，因訴之駁回而失所依據，不
    予准許。
八、據上論結，本件原告之訴為一部有理由，一部無理由，依民
    事訴訟法第79條、第85條第1 項但書、第390 條第2 項、第
    392 條第2 項，判決如主文。
中    華    民    國    99    年    1     月    5     日
                  民事第二庭  法  官  方彬彬
以上正本證明與原本無異。
如對本判決上訴，應於判決送達後20日內向本院提出上訴狀。
中    華    民    國    99    年    1     月    6     日
                              書記官  陳玉敏
附表一：
┌──┬───┬───────────┬─────────┐
│編號│所有人│   房  屋  門  牌     │   坐 落 土 地    │
├──┼───┼───────────┼─────────┤
│ 1. │庚○○│臺北市○○路123號     │系爭365地號       │
├──┼───┼───────────┼─────────┤
│ 2. │甲○○│臺北市○○路113-117號 │系爭365地號       │
├──┼───┼───────────┼─────────┤
│ 3. │劉福生│臺北市○○路109號     │系爭365地號       │
│    │丁○○│                      │                  │
│    │寅○○│                      │                  │
├──┼───┼───────────┼─────────┤
│ 4. │辛○○│臺北市○○路107號     │系爭365地號       │
│    │丑○○│                      │                  │
│    │黃清騰│                      │                  │
│    │癸○○│                      │                  │
│    │壬○○│                      │                  │
├──┼───┼───────────┼─────────┤
│ 5. │巳○○│臺北市○○路105號     │系爭365、377地號  │
├──┼───┼───────────┼─────────┤
│ 6. │戊○  │臺北市○○路101號     │系爭365、377地號  │
├──┼───┼───────────┼─────────┤
│ 7. │丙○○│臺北市○○路108號     │系爭596地號       │
├──┼───┼───────────┼─────────┤
│ 8. │乙○○│臺北市○○路108號旁   │系爭596地號       │
│    │      │圍籬停車場            │                  │
├──┼───┼───────────┼─────────┤
│ 9. │己○○│臺北市○○路99號      │系爭607-2地號     │
└──┴───┴───────────┴─────────┘
附表二：（單位：新臺幣/元以下四捨五入）
┌──┬──────────────────────────┐
│編號│姓名                                                │
│    ├──────────┬───────────────┤
│    │期間                │損害金之計算式                │
├──┼──────────┴───────────────┤
│ 1. │庚○○                                              │
├──┼──────────┬───────────────┤
│ A  │93.09.01.-95.12.31. │23.96×29300×80%×5%×28/12  │
│    │                    │=65523                        │
│    ├──────────┼───────────────┤
│    │96.01.01.-98.07.31. │23.96×29600×80%×5%×31/12  │
│    │                    │=73286                        │
│    ├──────────┼───────────────┤
│    │                    │合計：138809元                │
├──┼──────────┼───────────────┤
│ B  │98.08.01.起每月     │23.96×29600×80%×5%×1/12   │
│    │                    │=2364                         │
├──┼──────────┴───────────────┤
│ 2. │甲○○                                              │
├──┼──────────┬───────────────┤
│ A  │93.09.01.-95.12.31. │36.5×29300×80%×5%×28/12   │
│    │                    │=99815                        │
│    ├──────────┼───────────────┤
│    │96.01.01.-98.07.31. │36.5×29600×80%×5%×31/12   │
│    │                    │=111641                       │
│    ├──────────┼───────────────┤
│    │                    │合計：211456                  │
├──┼──────────┼───────────────┤
│ B  │98.08.01.起每月     │36.5×29600×80%×5%×1/12    │
│    │                    │=3601                         │
├──┼──────────┴───────────────┤
│ 3. │劉福生、丁○○、寅○○                              │
│    │                                                    │
│    │                                                    │
├──┼──────────┬───────────────┤
│ A  │93.09.01.-95.12.31. │16.12×29300×80%×5%×28/12  │
│    │                    │=44083                        │
│    ├──────────┼───────────────┤
│    │96.01.01.-98.07.31. │16.12×29600×80%×5%×31/12  │
│    │                    │=49306                        │
│    ├──────────┼───────────────┤
│    │                    │合計：93389元                 │
├──┼──────────┼───────────────┤
│ B  │98.08.01.起每月     │16.12×29600×80%×5%×1/12   │
│    │                    │=1591                         │
├──┼──────────┴───────────────┤
│ 4. │辛○○、丑○○、黃清騰、癸○○、壬○○              │
│    │                                                    │
│    │                                                    │
│    │                                                    │
│    │                                                    │
├──┼──────────┬───────────────┤
│ A  │93.09.01.-95.12.31. │25.92×29300×80%×5%×28/12  │
│    │                    │=70883                        │
│    ├──────────┼───────────────┤
│    │96.01.01.-98.07.31. │25.92×29600×80%×5%×31/12  │
│    │                    │=79281                        │
│    ├──────────┼───────────────┤
│    │                    │合計：150164元                │
├──┼──────────┼───────────────┤
│ B  │98.08.01.起每月     │25.92×29600×80%×5%×1/12   │
│    │                    │=2557                         │
├──┼──────────┴───────────────┤
│ 5. │巳○○                                              │
├──┼──────────┬───────────────┤
│ A  │93.09.01.-95.12.31. │11.05×29300×80%×5%×28/12  │
│    │                    │=30218                        │
│    ├──────────┼───────────────┤
│    │96.01.01.-98.07.31. │11.05×29600×80%×5%×31/12  │
│    │                    │=33798                        │
│    ├──────────┼───────────────┤
│    │                    │合計：64016元                 │
├──┼──────────┼───────────────┤
│ B  │98.08.01.起每月     │11.05×29600×80%×5%×1/12   │
│    │                    │=1090                         │
├──┼──────────┴───────────────┤
│ 6. │戊○                                                │
├──┼──────────┬───────────────┤
│ A  │93.09.01.-95.12.31. │42.5×29300×80%×5%×28/12   │
│    │                    │=116223                       │
│    ├──────────┼───────────────┤
│    │96.01.01.-98.07.31. │42.5×29600×80%×5%×31/12   │
│    │                    │=129993                       │
│    ├──────────┼───────────────┤
│    │                    │合計：246216元                │
├──┼──────────┼───────────────┤
│ B  │98.08.01.起每月     │42.5×29600×80%×5%×1/12    │
│    │                    │=4193                         │
├──┼──────────┴───────────────┤
│ 7. │丙○○                                              │
├──┼──────────┬───────────────┤
│ A  │93.09.01.-95.12.31. │45.65×29300×80%×5%×28/12  │
│    │                    │=124838                       │
│    ├──────────┼───────────────┤
│    │96.01.01.-98.07.31. │45.65×29600×80%×5%×31/12  │
│    │                    │=139628                       │
│    ├──────────┼───────────────┤
│    │                    │合計：264466元                │
├──┼──────────┼───────────────┤
│ B  │98.08.01.起每月     │45.65×29600×80%×5%×1/12   │
│    │                    │=4504                         │
├──┼──────────┴───────────────┤
│ 8. │乙○○                                              │
├──┼──────────┬───────────────┤
│ A  │93.09.01.-95.12.31. │2.69×29300×80%×5%×28/12   │
│    │                    │=7356                         │
│    ├──────────┼───────────────┤
│    │96.01.01.-98.07.31. │2.69×29600×80%×5%×31/12   │
│    │                    │=8228                         │
│    ├──────────┼───────────────┤
│    │                    │合計：15584元                 │
├──┼──────────┼───────────────┤
│ B  │98.08.01.起每月     │2.69×29600×80%×5%×1/12    │
│    │                    │=265                          │
├──┼──────────┴───────────────┤
│ 9. │己○○                                              │
├──┼──────────┬───────────────┤
│ A  │96.11.01.-98.07.31. │23.38×29600×80%×5%×21/12  │
│    │                    │=48443                        │
├──┼──────────┼───────────────┤
│ B  │98.08.01.起每月     │23.38×29600×80%×5%×1/12   │
│    │                    │=2307                         │
└──┴──────────┴───────────────┘
附表三：
┌──┬────┬───────────────┐
│編號│  姓名  │     起訴狀繕本送達之翌日     │
├──┼────┼───────────────┤
│ 1. │庚○○  │98年8月15日                   │
├──┼────┼───────────────┤
│ 2. │甲○○  │98年8月15日                   │
├──┼────┼───────────────┤
│ 3. │劉福生  │98年8月15日                   │
│    │丁○○  │（以最後受送達日之寅○○為準）│
│    │寅○○  │                              │
├──┼────┼───────────────┤
│ 4. │辛○○  │98年8月1日                    │
│    │丑○○  │                              │
│    │黃清騰  │                              │
│    │癸○○  │                              │
│    │壬○○  │                              │
├──┼────┼───────────────┤
│ 5. │巳○○  │98年8月14日                   │
├──┼────┼───────────────┤
│ 6. │戊○    │98年8月4日                    │
├──┼────┼───────────────┤
│ 7. │丙○○  │98年8月15日                   │
├──┼────┼───────────────┤
│ 8. │乙○○  │98年12月23日                  │
├──┼────┼───────────────┤
│ 9. │己○○  │98年8月1日                    │
└──┴────┴───────────────┘
附表四：
┌──┬────┬──────────┐
│編號│  姓名  │  應負擔之訴訟費用  │
├──┼────┼──────────┤
│ 1. │庚○○  │        10%         │
├──┼────┼──────────┤
│ 2. │甲○○  │        15%         │
├──┼────┼──────────┤
│ 3. │劉福生  │         6%         │
│    │丁○○  │                    │
│    │寅○○  │                    │
├──┼────┼──────────┤
│ 4. │辛○○  │        10%         │
│    │丑○○  │                    │
│    │黃清騰  │                    │
│    │癸○○  │                    │
│    │壬○○  │                    │
├──┼────┼──────────┤
│ 5. │巳○○  │         4%         │
├──┼────┼──────────┤
│ 6. │戊○    │        17%         │
├──┼────┼──────────┤
│ 7. │丙○○  │        18%         │
├──┼────┼──────────┤
│ 8. │乙○○  │         1%         │
├──┼────┼──────────┤
│ 9. │己○○  │         9%         │
└──┴────┴──────────┘

司法院資訊處製作；財團法人民間司法改革基金會備份。
